臺灣臺中地方法院刑事判決　　　　　　　　　　　　八九十一年度交易緝字第三號
　　公　訴　人　臺灣台中地方法院檢察署檢察官
　　被　　　告　丁○○
右列被告因公共危險等案件，經檢察官提起公訴 (九十年度偵字第六四四八號)本院
判決如左：
    主  文
丁○○駕駛動力交通工具肇事，致人受傷而逃逸，處有期徒刑捌月；又因過失傷害人
，處有期徒刑參月；應執行有期徒刑拾月。
    事  實
一、丁○○前犯有妨害兵役及酒醉駕駛案件之前科（未構成累犯），仍不知悔改，於
    民國（下同）八十九年十月二十日二十一時許，駕駛車牌號碼ＮＬ─５２４３號
    自小客車，沿台中縣豐原市○○○街由南陽路往田心路方向行駛（北往南），行
    經自強南街一六一號大樓守護室前時，本應注意汽車在劃有分向限制線之路段，
    不得駛入來車道之車道內，又汽車行駛時，駕駛人應注意車前狀況，並隨時採取
    必要之安全措施，且依當時情形並非不能注意，竟疏於注意，為方便停車竟逆向
    由自強南路往對向車道行駛，行經自強南街一六一號大樓守護室前時，適甲○○
    駕駛搭載其妻丙○○之車牌號碼ＮＡ─７８１２號自小客車，沿自強南街由田心
    路往南陽路方向直駛時（南往北），因不及煞避致直撞前方上述ＮＡ─７８１２
    號自小客車，造成車內丙○○因而受有面部多處撕裂傷、右上眼瞼皮膚缺損、撕
    裂皮瓣二處（分別為６ｘ４公分、５ｘ２公分）及右上眼瞼皮膚缺損（１．５ｘ
    １．５公分）之傷害。詎車禍後致丙○○受傷，丁○○既未即採取救護或其他必
    要措施，並向警察機關報告，反而倒車後駕駛逃離該肇事現場，並將該車放置於
    豐原市○○街附近，旋即逃逸離去而不知去向。嗣於八十九年十月二十一日十一
    時許，經警依據被害者丙○○記下之車號，始循線查知肇事者丁○○，而丁○○
    於同月二十八日上午前往豐原分局豐東派出所以失竊車輛為由，欲向該所員警報
    案，惟為處理本件車禍之員警當場視破，始未得逞。
二、案經被害人丙○○之夫甲○○訴由台中縣警察局豐原分局報請檢察官偵查起訴。
    理  由
一、訊据被告丁○○固不否認駕車於右揭時地因停車逆向行駛與甲○○發生車禍，致
    被害人丙○○受傷之事實，惟否認有肇事逃逸之犯行，辯稱：本件車禍後因伊媽
   媽坐於車內亦受有傷害，為送其媽媽去醫院醫治，並非要逃逸云云。然查：右揭
    肇事逃逸之事實，業經告訴人甲○○於警訊及偵審中指訴甚詳，並有道路交通事
    故調查報告表、肇事現場照片數幀及肇事現場簡圖在卷可憑，又告訴人之妻丙○○確因本件車禍受有上述傷害，有診斷證明書一份附卷可稽。又被告肇事後旋即
    逃離現場，經警依據被害者丙○○記下之車號，於八十九年十月二十一日十一時
    許，已循線查知肇事者為被告，而被告於同月二十八日上午前往豐原分局豐東派
    出所如何以失竊車輛為由，欲向該所員警報案，惟為處理本件車禍之員警當場視
    破，始未得逞等情，亦据証人乙○○到庭証述明確。按汽車駕駛人駕駛汽車肇事
    致人受傷或死亡，應即採取救護或其他必要措施，並向警察機關報告，不得駛離
    或逃逸，道路交通管理處罰條例第六十二條定有明文。凡此，在在足以証明被告
    有肇事逃逸之故意，已甚灼然。所辯並無逃逸之故意云云，要又屬卸責之詞，不
    足採信。按汽車在劃有分向限制線之路段，不得駛入來車道之車道內，又汽車行
    駛時，駕駛人應注意車前狀況，並隨時採取必要之安全措施，道路交通安全規則
    第九十四條第三項及第九十七條第二款分別定有明文。本件被告駕車自應注意上
    述道路交通安全規則，且依當時狀況又非不能注意，竟疏於注意，以致肇事，被
    害人因此受傷，被告顯有過失，故被告之過失行為與被害人受傷之間，具有相當
    因果關係，被告過失責任甚為明確，被告以上犯行均堪以認定。
二、核被告所為，係犯刑法第二百八十四條第一項前段之過失傷害罪及第一百八十五
    條之四之肇事逃逸罪。被告所犯上開二罪，其犯意各別，犯罪構成要件不同，應
    分論併罰。爰審酌被告過失責任之輕重、肇事後更棄被害人於不顧，其罪行甚重
    ，肇事後被告雖與告訴人達成和解，惟未賠償告訴人之損害，於審理中猶飾詞狡
    賴等一切情狀，分別量處如主文所示之刑並定其應執行刑。
三、據上論斷，應依刑事訴訟法第二百九十九條第一項前段、刑法第一百八十五條之
    四、第二百八十四條第一項前段、第五十一條第五款、罰金罰鍰提高標準條例第
    一條前段，判決如主文。
中      華      民      國    九十一    年      六      月      四      日
                                    臺灣臺中地方法院交通法庭
                                        法  官  許金樹
右正本證明與原本無異。
如不服本判決，應於判決送達後十日內向本院提出上訴狀( 應附繕本 )，上訴於臺灣
高等法院臺中分院。
                                        書記官
中      華      民      國    九十一    年      六      月      四      日
刑法第一百八十五條之四：
中華民國刑法第一百八十五條之四
駕駛動力交通工具肇事，致人死傷而逃逸者，處六月以上五年以下有期徒刑。
中華民國刑法第二百八十四條 (過失傷害罪)
因過失傷害人者，處六月以下有期徒刑、拘役或五百元以下罰金，致重傷者，處一年
以下有期徒刑、拘役或五百元以下罰金。
從事業務之人，因業務上之過失傷害人者，處一年以下有期徒刑、拘役或一千元以下
罰金，致重傷者，處三年以下有期徒刑、拘役或二千元以下罰金。
